臺灣彰化地方法院刑事判決
111年度訴字第770號
公  訴  人  臺灣彰化地方檢察署檢察官
被      告  張明隆


上列被告因毒品危害防制條例案件，經檢察官提起公訴（111年
度毒偵字第465號），被告於準備程序進行中就被訴事實為有罪
之陳述，本院進行簡式審判程序，判決如下：
    主  文
張明隆施用第一級毒品，累犯，處有期徒刑柒月，扣案之注射針
筒、塑膠鏟管各壹支，均沒收。又施用第二級毒品，累犯，處有
期徒刑參月，如易科罰金，以新臺幣壹仟元折算壹日。
    犯罪事實
一、張明隆基於施用第一級毒品海洛因之犯意，於民國111年1月
    5日23時許，在其位於彰化縣○○市○○路0段000巷00號之住處
    ，先以塑膠鏟管將毒品海洛因置於針筒內，再摻水注射手臂
    之方式，施用第一級毒品海洛因1次；又基於施用第二級毒
    品甲基安非他命之犯意，於上開時、地，施用毒品海洛因後
    ，以將甲基安非他命置於玻璃球內燒烤後吸食其煙霧之方式
    ，施用第二級毒品甲基安非他命1次。嗣於111年1月6日11時
    45分許，為警持搜索票前往彰化縣○○鄉○○路0段000號後方鐵
    皮屋執行搜索時，扣得張明隆所有供其施用毒品海洛因所用
    之注射針筒及塑膠鏟管各1支，經採尿送驗，檢出可待因、
    嗎啡陽性反應及甲基安非他命陽性反應，而悉上情。
二、案經彰化縣警察局溪湖分局報告臺灣彰化地方檢察署檢察官
    偵查起訴。
    理  由
一、本件被告張明隆所犯係死刑、無期徒刑、最輕本刑三年以上
    有期徒刑以外之罪，其於準備程序就被訴事實為有罪之陳述
    ，經本院裁定由受命法官獨任以簡式審判程序審理，則依刑
    事訴訟法第273條之2、同法第159條第2項之規定，不適用傳
    聞法則有關限制證據能力之相關規定，合先敘明。
二、上揭犯罪事實，業據被告坦承不諱，並有被告所有供施用海
    洛因之注射針筒及塑膠鏟管各1支扣案可佐，且被告為警採
    集之尿液檢體送驗結果，呈可待因、嗎啡陽性反應及甲基安
    非他命陽性反應，有彰化縣警察局溪湖分局委託檢驗尿液代
    號與真實姓名對照表、欣生生物科技股份有限公司濫用藥物
    尿液檢驗報告在卷可稽(毒偵卷第14至15頁)，足認被告自白
    與事實相符，應可採信。被告前因施用毒品案件，經觀察、
    勒戒後，認有繼續施用毒品傾向，再送戒治所施以強制戒治
    ，嗣經執行強制戒治已逾6個月，經評估無繼續強制戒治之
    必要，於110年12月14日執行完畢釋放，並由臺灣彰化地方
    檢察署檢察官以111年度戒毒偵字第19號為不起訴處分確定
    ，有上開案號不起訴處分書（本院卷第39至40頁）、臺灣高
    等法院被告前案紀錄表可參。被告於強制戒治執行完畢釋放
    後，3年內再犯本案施用第一、二級毒品之事證明確，犯行
    堪以認定，應依法論科。
三、核被告所為，係犯毒品危害防制條例第10條第1項之施用第
    一級毒品罪，及同條第2項之施用第二級毒品罪。其非法持
    有第一級毒品海洛因、第二級毒品甲基安非他命之低度行為
    ，已分別為其施用之高度行為所吸收，均不另論罪。被告所
    犯上開二罪，犯意各別，行為互異，應予分論併罰。被告前
    因毒品危害防制條例案件，經本院以105年度訴字第807號判
    處有期徒刑6月、3月，應執行刑有期徒刑7月確定，於106年
    10月1日縮刑期滿執行完畢，有卷附上開案號刑事判決書（
    本院卷第57至61頁）、臺灣高等法院被告前案紀錄表可按，
    其受有期徒刑之執行完畢，5年以內故意再犯有期徒刑以上
    之罪，符合刑法第47條第1項累犯所定之要件，且依司法院
    大法官釋字第775號解釋意旨，審酌被告於上開案件執行完
    畢後，又故意再犯本案各罪，且所犯前案與本案犯罪類型相
    同，顯見被告具有特別惡性，前案徒刑之執行並無顯著成效
    ，被告對刑罰之反應能力薄弱，再參酌本案被告犯罪情節，
    並無因適用刑法第47條第1項規定加重最低本刑致無法處以
    最低法定本刑，而使其所受刑罰超過所應負擔罪責之罪刑不
    相當情形，是其所犯上開各罪仍應依刑法第47條第1項之規
    定，各加重其刑。爰以行為人之責任為基礎，審酌被告前因
    施用毒品，經強制戒治之處分後，猶不思戒絕革除惡習，再
    為本件犯罪，顯見其對毒品依賴性甚高，未能徹底認識毒品
    對人體之危害，亦未因前所受觀察勒戒、強制戒治處分而記
    取教訓，及其犯罪所生危害主要係戕害自身健康、被告智識
    程度為國中畢業、現受僱為他人採收檳榔、未婚、與父親同
    住之家庭狀況等一切情狀，分別量處如主文所示之刑，就施
    用第二級毒品罪部分，並諭知易科罰金之折算標準。
四、關於沒收：扣案之注射針筒及塑膠鏟管各1支，均係被告所
    有供本件施用第一級毒品海洛因所用之物，已為被告自承在
    卷（見本院卷第53頁筆錄），爰依刑法第38條第2項前段之
    規定，在被告所犯施用第一級毒品罪名下宣告沒收之。
據上論斷，應依刑事訴訟法第273條之1第1項、第299條第1項前
段，判決如主文。
本案經檢察官吳怡盈提起公訴，檢察官黃建銘到庭執行職務。
中　　華　　民　　國　　111 　年　　9 　　月　　2 　　日
                  刑事第二庭    法  官  王素珍　　　　　
以上正本證明與原本無異。　　　　　　　　　
如不服本判決應於收受判決後20日內向本院提出上訴書狀，並應
敘述具體理由。其未敘述上訴理由者，應於上訴期間屆滿後20日
內向本院補提理由書（均須按他造當事人之人數附繕本）「切勿
逕送上級法院」。
中　　華　　民　　國　　111 　年　　9 　　月　　2 　　日
                                書記官　王心怡
附錄本案論罪科刑法條：
毒品危害防制條例第10條
施用第一級毒品者，處6月以上5年以下有期徒刑。
施用第二級毒品者，處3年以下有期徒刑。